---
title: "lecture 2"
author: "Nai-Wei-Hsu"
date: "2017年3月15日"
output: ioslides_presentation
---

```{r setup, include=FALSE}
knitr::opts_chunk$set(echo = TRUE)
```

## 資料分析步驟
* 資料輸入
* 資料清理
* 資料探索
    + 提出問題
    + 繪製圖表或進行數據處理
    + 提出新問題
* 結論  

## R 的進階繪圖
- 安裝套件ggplot2

-  `install.packages("ggplot2")`
```{r message=FALSE}

```

## 載入套件ggplot2
```{r}
library(ggplot2)
```
 
## ggplot2 introduction
- ggplot2 相較於basic plot 較為直覺
- 藉由圖層疊加方式來繪圖
- 由一個基底 ggplot繪各種圖形

## example
- 由玩具資料diamonds為例
```{r echo=TRUE}
data(diamonds)
ggplot(data=diamonds)+
  geom_point(aes(x=carat,y=price))
```

## more about ggplot2
- R 的包網上都有introduction
[ggplot2 introduction](http://docs.ggplot2.org/current/)

## histogram
- 利用ggplot2 draw histogram
```{r echo=TRUE}
ggplot(data=diamonds)+
  geom_histogram(aes(x=carat))
```

## histogram(2)
- 利用iris 
- 透過facet_wrap()納入類別變數展開
```{r}
ggplot(data=iris,aes(x=Sepal.Length))+
  geom_histogram()+
  facet_wrap(~Species)
```

## boxplot
```{r}
ggplot(iris,aes(x=Species,y=Sepal.Length))+
  geom_boxplot()
```

## barplot
```{r}
ggplot(mtcars,aes(gear))+
  geom_bar()
```

## R 的程式書寫方式
- 載入套件
- 自訂函數
- 輸入資料
- 運算處理

## 迴圈介紹
- for
- if
- repeat
- while
